【裁判字號】    99,訴,406
【裁判日期】    991015
【裁判案由】    損害賠償
【裁判全文】
臺灣雲林地方法院民事裁定               99年度訴字第406號
原      告  甲○○
被      告  乙○○
上列當事人間請求損害賠償事件，本院裁定如下：
    主  文
原告之訴駁回。
訴訟費用由原告負擔。
    理  由
一、原告於本院99年度交易字第62號刑事案件審理時，於民國99
    年5 月21日具狀提起本件刑事附帶民事訴訟主張：被告乙○
    ○無駕駛執照，且明知酒後已不能安全駕駛動力交通工具，
    仍於98年12月21日下午8 時5 分許，駕駛車牌9D－6393號自
    用小客車，由雲林縣麥寮鄉沿台61線公路由北往南方向行駛
    。迨被告至同縣四湖鄉○○村路段與台78線交岔路口處，竟
    貿然闖越紅燈進入上開交岔路口。適原告駕駛車牌2037－RW
    號自用小客車沿台78線由東向西駛至該處交岔路口，原告之
    自用小客車右車身即為被告駕駛之小客車車頭撞及，致原告
    受有胸部、左膝挫傷等傷害。車禍發生後，原告為治療胸部
    挫傷，無法正常上班工作而休息近半個月，被告又無誠意賠
    償，使原告身心痛苦異常，爰請求被告賠償慰撫金新台幣（
    下同）50,000元；其次，原告所駕駛上開自小客車毀損嚴重
    ，初步估計修復費約需436,000 元，但若以固定經原廠保養
    車況優良且未滿3 年之新車價值估算，該車之市價可值450,
    000 元，因此爰請求被告賠償車體損毀損失450,000 元；再
    者，伊為此交通事故之調解及處理車子修復及後續，南北來
    回奔波時間和交通費爰請求賠償50,000元，以上合計550,00
    0 元，為此提起本訴。並聲明：被告應給付原告550,000 元
    。
二、惟原告於提起本件刑事附帶民事訴訟前，已於99年4 月26日
    先行就同一被告、同一侵權行為之事實及訴訟標的，及同一
    內容之請求與聲明，向本院提起損害賠償之訴，案件已經訴
    訟繫屬，並經本院於99年6 月18日以99年度訴字第168 號判
    決在案，該判決並於99年7 月28日確定，業經本院調閱本院
    99年度訴字第168 號損害賠償事件卷核閱無誤。
三、按當事人不得就已起訴之事件，於訴訟繫屬中，更行起訴。
    起訴違背民事訴訟法第253 條之規定或其訴訟標的為確定判
    決之效力所及者，法院應以裁定駁回。民事訴訟法第253 條
    、第249 條第1 項第7 款分別定有明文。本件原告就同一事
    件，先行提起本院99年度訴字第168 號損害賠償訴訟，再提
    起本件刑事附帶民事訴訟，已違背民事訴訟法第253 條之規
    定。況本院99年度訴字第168 號損害賠償事件又先經判決確
    定，則原告所提本件刑事附帶民事訴訟當屬違背同法第249
    條第1 項第7 款之規定，且其情形不能補正，應由本院依法
    裁定駁回原告之訴。
四、訴訟費用負單之依據：民事訴訟法第95條、第78條。
中    華    民    國    99    年    10    月    15    日
                  民事第二庭    法  官  楊昱辰
以上正本係照原本作成。
如對本裁定抗告須於裁定送達後10日內向本院提出抗告狀，並應
繳納抗告費新台幣1,000 元。
中    華    民    國    99    年    10    月    15    日
                                書記官  李松坤

司法院資訊處製作；財團法人民間司法改革基金會備份。
